【裁判字號】    90,毒抗,213
【裁判日期】    900328
【裁判案由】    毒品危害防制條例
【裁判全文】
臺灣高等法院刑事裁定                              九十年度毒抗字第二一三號
    抗  告  人
    即  被  告    甲○○
右列抗告人因毒品危害防制條例案件，不服臺灣臺北地方法院中華民國九十年二月二
十一日裁定（九十年度毒聲字第三九一號）提起抗告，本院裁定如左：
    主  文
抗告駁回。
    理  由
一、按犯毒品危害防制條例第十條之罪者（即施用第一、二級毒品），檢察官應先將
    被告送勒戒處所觀察、勒戒；經觀察、勒戒後，無繼續施用毒品之傾向者，應由
    檢察官為不起訴處分。毒品危害防制條例第二十條第一項、第二項定有明文；又
    依前項規定為不起訴之處分後，五年內再犯第十條之罪，經觀察、勒戒後，認有
    繼續施用毒品之傾向者，不適用前項之規定。但應由檢察官聲請法院裁定先令入
    戒治處所施以強制戒治，復為同條例第二十條第三項所明定。
二、本件檢察官聲請意旨略以：「被告甲○○前因施用毒品案件，經依台灣台北地方
    法院八十七年度毒聲字第八二四號裁定送觀察、勒戒後，認無繼續施用毒品之傾
    向，經本署檢察官於八十八年一月十九日以八十七年度偵字第一四九八六、一四
    九八八號處分不起訴確定。惟查被告復於八十九年一月二十日二十二時三十分許
    往前回溯九十一小時四十分內，在不詳地點非法施用第二級毒品安非他命乙次，
    經依  貴院八十九年度毒聲第一一九九號裁定送勒戒所觀察、勒戒後，認有繼續
    施用毒品之傾向，有台灣台北看守所附設勒戒處所九十年一月十九日函送之證明
    書（0000000）一份附卷可稽，其於五年內再犯毒品危害防制條例第十條
    之罪，爰依同條例第二十條第三項但書規定，聲請裁定令被告入戒治所施以強制
    戒治」等語。
三、原審裁定意旨略以：被告前因施用毒品案件經不起訴處分後，五年內再犯毒品危
    害防治條例第十條第一項之罪，經原審法院以八十九年度毒聲字第一一九九號裁
    定送觀察勒戒，認有繼續施用毒品之傾向，有臺灣臺北地方法院檢察署檢察官八
    十七年度偵字第一四九八六號、一四九八八號不起訴處分書、臺灣臺北地方法院
    以八十九年度毒聲字第一一九九號裁定及台灣台北看守所附設勒戒處所九十年一
    月十九日出具之有無繼續施用毒品傾向證明書可稽，因認聲請人之聲請正當，依
    毒品危害防制條例第二十條第三項但書規定，裁定將抗告人送戒治處所施以強治
    戒治。
四、抗告意旨詳抗告狀影本所載（如附件）。
五、經查：抗告人即被告甲○○前因施用毒品案件，經臺灣臺北地方法院以八十七年
    度毒聲字第八二四號裁定送觀察、勒戒後，認無繼續施用毒品之傾向，由臺灣臺
    北地方法院檢察署檢察官於八十八年一月十九日以八十七年度偵字第一四九八六
    、一四九八八號為不起訴處分確定。詎被告復於八十九年一月二十日二十二時三
    十分許往前回溯九十一小時四十分內，在不詳地點非法施用第二級毒品安非他命
    乙次，經臺灣臺北地方法院以八十九年度毒聲第一一九九號裁定送勒戒所觀察、
    勒戒後，認有繼續施用毒品之傾向，有臺灣臺北看守所附設勒戒所九十年一月十
    九日函送之有無繼續施用毒品傾向證明書及刑案資料查註紀錄表可稽。其於五年
    內再犯毒品危害防治條例第十條之罪，原審法院因據檢察官聲請，依毒品危害防
    制條例第二十條第三項但書規定，裁定將抗告人送戒治所施以強制戒治，依法並
    無不妥。抗告人抗告意旨徒憑己見，指摘原裁定不當，其抗告為無理由，應予駁
    回。
據上論結，應依刑事訴訟法第四百十二條，裁定如主文。
中      華      民      國    九十    年      三      月    二十八      日
                              臺灣高等法院刑事第二十一庭
                                  審判長法  官  葉  騰  瑞
                                        法  官  黃  國  忠
                                        法  官  江  國  華
右正本證明與原本無異。
不得再抗告。
                                        書記官  吳  碧  玲
中      華      民      國    九十    年      三      月      三十      日


司法院資訊處製作；財團法人民間司法改革基金會備份。
